【裁判字號】    92,訴,770
【裁判日期】    920807
【裁判案由】    違反槍砲彈藥刀械管制條例
【裁判全文】
臺灣彰化地方法院刑事判決                          九十二年度訴字第七七號
    公  訴  人  臺灣彰化地方法院檢察署檢察官
    被      告  乙○○
右列被告因違反槍砲彈藥刀械管制條例案件，經檢察官提起公訴（九十二年度偵字第
二五七二號），本院判決如左：
    主  文
乙○○未經許可，持有可發射子彈具有殺傷力之改造手槍，處有期徒刑捌月，併科罰
金新臺幣陸萬元，罰金如易服勞役，以新臺幣玖佰元即銀元佰元折算壹日。
扣案之改造手槍壹支（槍枝管制編號：0000000000號；含彈匣壹個）、制
式九ｍｍ子彈貳顆、改造子彈壹顆、改造金屬槍管壹支、撞針彈簧壹組及彈匣壹個均
沒收。
    事  實
一、乙○○明知可發射子彈具有殺傷力之改造手槍、制式子彈及具有殺傷力之改造子
    彈，均係槍砲彈藥刀械管制條例所列管之槍枝、彈藥，未經許可，不得持有或寄
    藏，竟仍基於持有具有殺傷力之改造手槍、制式子彈及改造子彈之犯意，於民國
    九十一年年底某日，在其位於彰化縣田中鎮○○里○○路二二一號住處，收受綽
    號名為「陳家華」之某不詳年籍成年男子所交付之可發射子彈具有殺傷力之改造
    手槍一支（為仿ＣＯＬＴ廠半自動手槍製造之金屬玩具手槍換裝土造槍管而成之
    改造手槍，槍枝管制編號：0000000000號；含彈匣壹個）、具有殺傷
    力之制式九ｍｍ子彈三顆（嗣經鑑驗試射一顆）、改造子彈十六顆（其中二顆由
    土造金屬彈殼加裝直徑９．３ｍｍ金屬彈頭，可擊發，具殺傷力，嗣經鑑驗試射
    一顆），及可供前開改造手槍更換之主要組成零件金屬槍管一支、撞針彈簧一組
    及彈匣一個，而非法持有之，並恐遭警查獲，並隨即將上開具有殺傷力之改造手
    槍、制式子彈、改造子彈、金屬槍管、撞針彈簧及彈匣等藏放於彰化縣溪湖鎮○
    ○路○段三一二巷一０九號後院之芒果樹下。嗣因乙○○另涉竊盜案件，於九十
    二年三月十二日為警詢問時，未經有偵查犯罪職權機關或公務員發覺其上開犯罪
    事實前，即向彰化縣警察局田中分局員警甲○○主動陳明上情而自首，並接受裁
    判，且偕同警方前往上開埋藏地點，起出前開可發射子彈具有殺傷力之改造手槍
    一支（含彈匣一個）、制式九ｍｍ子彈三顆、改造子彈十六顆及組成零件改造金
    屬槍管一支、撞針彈簧一組、彈匣一個等。
二、案經彰化縣警察局田中分局報請臺灣彰化地方法院檢察署檢察官偵查起訴。
    理  由
一、訊據被告乙○○，對於右開時、地非法持有可發射子彈具有殺傷力之改造手槍、
    制式子彈、改造子彈及組成零件之事實坦承不諱，且經證人甲○○於本院審理中
    到庭證述明確，並有查獲之仿ＣＯＬＴ廠手槍製造之金屬玩具手槍換裝土造槍管
    而成之改造手槍一支（槍枝管制編號：0000000000號；含彈匣壹個）
    、制式九ｍｍ子彈三顆（嗣經鑑驗試射一顆）、改造子彈十六顆（含由土造金屬
    彈殼加裝直徑９．３ｍｍ金屬彈頭，可擊發之改造子彈二顆，嗣經鑑驗試射一顆
    ）、槍管一支、撞針彈簧一組、彈匣一個等物扣案足資佐證，復有取槍位置圖、
    照片十八幀等在卷可稽。而上開扣案之改造手槍、制式子彈及改造子彈經送請內
    政部警政署刑事警察局鑑驗結果，其中送鑑改造手槍一支（槍枝管制編號：00
    00000000號），認係由仿ＣＯＬＴ廠手槍製造之金屬玩具手槍換裝土造
    槍管而成之改造手槍、機械性能良好，可擊發適用之子彈，具殺傷力；又送驗制
    式子彈三顆，認均係口徑９ｍｍ之制式子彈，彈底標記為ＡＣＰ  ９６  ９ｍｍ
    ，經試射一顆，認均具殺傷力；改造子彈十六顆，其中二顆由土造金屬彈殼加裝
    直徑９．３ｍｍ金屬彈頭而成之土造子彈，經取樣一顆實際試射，可擊發，認具
    殺傷力（其餘二顆雖有加裝９．０ｍｍ金屬彈頭但無法擊發、三顆無火藥及彈頭
    結構非為完整子彈、九顆僅係玩具金屬空彈殼，均無殺傷力）；此有該局九十二
    年五月十九日刑鑑字第０九二００四五九六五號槍彈鑑定書一份附卷為據。是被
    告之自白核與事實相符，堪可採信。本件事證明確，被告犯行足堪認定，應依法
    論科。
二、核被告所為，係犯槍砲彈藥刀械管制條例第十一條第四項之未經許可持有可發射
    子彈具有殺傷力之改造手槍、第十二條第四項之未經許可持有子彈罪。又依內政
    部八十六年十一月二十四日台八六內警字第八六七０六八三號公告，槍管、撞針
    及彈匣為手槍之主要組成零件，是被告另犯槍砲彈藥刀械管制條例第十三條第四
    項之未經許可持有槍砲主要組成零件罪。被告以一行為，同時持有具有殺傷力之
    改造手槍、子彈及主要組成零件，係一行為觸犯數罪名，為想像競合犯，應依刑
    法第五十五條之規定，從一重即未經許可持有可發射子彈具有殺傷力之改造手槍
    罪處斷。被告所犯前開未經許可持有槍砲主要組成零件罪，雖未經起訴，然因與
    業經起訴且認定有罪部分為屬想像競合犯之裁判上一罪關係，為起訴效力所及，
    基於審判不可分，本院自得一併審酌。又被告於犯罪後，未經有偵查犯罪職權機
    關或公務員發覺其為犯人前，即向彰化縣警察局田中分局員警甲○○陳明上開事
    實而自首，進而接受裁判，有警詢筆錄可憑，且據證人甲○○證述無誤，核與自
    首之要件相當，應依刑法第六十二條前段規定減輕其刑。爰審酌被告之品行、犯
    罪之動機、目的、手段，未經許可持有具有殺傷力之改造手槍、改造子彈對社會
    治安暨他人生命、身體、財產構成威脅之危害，惟尚查無曾利用上開改造手槍、
    改造子彈加害他人生命、身體、財產之具體事證，及犯後坦承犯行，態度尚稱良
    好等一切情狀，量處如主文所示之刑，併科罰金部分並諭知易服勞役之折算標準
    ，以資懲儆。
三、扣案之可發射子彈具有殺傷力之改造手槍一支（槍枝管制編號：槍枝管制編號：
    0000000000號；含彈匣壹個）、具有殺傷力之制式九ｍｍ子彈二顆（
    原扣得三顆，鑑驗試射一顆）、具有殺傷力之改造子彈一顆（原扣得二顆，鑑驗
    試射一顆），均係違禁物，應依刑法第三十八條第一項第一款之規定，併予宣告
    沒收。另鑑驗時取樣試射之具有殺傷力制式９ｍｍ子彈及改造子彈各一顆，業經
    鑑驗試射耗損，所剩彈殼已失其殺傷力而非屬違禁物，爰不予宣告沒收，附此敘
    明。又同時查獲之槍管一支、撞針彈簧一組、彈匣一個，參照槍砲彈藥刀械管制
    條例第四條第二項之規定，亦屬違禁物，亦應為沒收之宣告。至同案另扣獲底火
    一個，既非子彈之主要組成零件，復無從審認係為供本件改造子彈之用，被告持
    有之，難認尚涉犯槍砲彈藥刀械管制條例第十三條第四項未經許可持有彈藥主要
    零件罪行，非屬違禁物，自難併為沒收之宣告，附此敘明。
據上論斷，應依刑事訴訟法第二百九十九條第一項前段，槍砲彈藥刀械管制條例第十
一條第四項、第十二條第四項、第十三條第四項，刑法第十一條前段、第五十五條、
第六十二條前段、第四十二條第二項、第三十八條第一項第一款，現行法規所定貨幣
單位折算新臺幣條例第二條，罰金罰鍰提高標準條例第二條，判決如主文。
本案經檢察官陳嘉瑜到庭執行職務。
中      華      民      國      九十二    年      八      月      七    日
                    臺灣彰化地方法院刑事第二庭
                                    法      官  王義閔
右正本證明與原本無異。
如不服本判決，應於判決送達後十日內，向本院提出上訴狀( 須附繕本 )。
告訴人或被害人對於判決如有不服具備理由請求檢察官上訴者，其上訴期間之計算係
以檢察官收受判決正本之日期為準。
                                      法院書記官  詹國立
中      華      民      國      九十二    年      八      月     十一   日
槍砲彈藥刀械管制條例第十一條
未經許可製造、販賣或運輸彈藥者，處六月以上五年以下有期徒刑。
意圖供自己或他人犯罪之用，而犯前項之罪者，處一年以上七年以下有期徒刑，得併
科五萬元以下罰金。
未經許可無故持有、寄藏或意圖販賣而陳列彈藥者，處三年以下有期徒刑。
第一項及第二項之未遂犯罰之。
修正後
未經許可，製造、販賣或運輸第四條第一款所稱其他可發射金屬或子彈具有殺傷力之
各式槍砲者，處五年以上有期徒刑，併科新臺幣一千萬元以下罰金。
未經許可，轉讓、出租或出借前項所列槍砲者，處三年以上十年以下有期徒刑，併科
新臺幣七百萬元以下罰金。
意圖供自己或他人犯罪之用，而犯前二項之罪者，處無期徒刑或七年以上有期徒刑，
併科新臺幣一千萬元以下罰金。
未經許可，持有、寄藏或意圖販賣而陳列第一項所列槍砲者，處一年以上七年以下有
期徒刑，併科新臺幣七百萬元以下罰金。
第一項至第三項之未遂犯罰之。


司法院資訊處製作；財團法人民間司法改革基金會備份。
